【裁判字號】    91,訴,1288
【裁判日期】    920619
【裁判案由】    強盜
【裁判全文】
臺灣臺北地方法院刑事判決                        九十一年度訴字第一二八八號
    公  訴  人  臺灣臺北地方法院檢察署檢察官
    被      告  乙○○
    指定辯護人  甲○公設辯護人唐禎琪
右列被告因強盜案件，經檢察官提起公訴（九十一年度偵字第二一一三０號），甲○
判決如左：
    主  文
乙○○踰越安全設備於夜間侵入住宅竊盜，累犯，處有期徒刑貳年。
    事  實
一、乙○○曾於民國七十八年間因竊盜案件，經甲○判處有期徒刑九月確定，及於八
    十年間因竊盜案件，經台灣士林地方法院判處有期徒刑十月，由台灣高等法院及
    最高法院判決駁回上訴確定；復因竊盜案件，經台灣士林地方法院判處有期徒刑
    十月確定，甫於八十九年一月八日執行完畢，又於八十九年間因竊盜案件，經甲
    ○判處罰金五千元，於八十九年十一月六日執行完畢。詎乙○○猶不知悔改，復
    意圖為自己不法之所有，於九十一年七月二十九日凌晨四時許之夜間，以踰越鐵
    窗之安全設備之方式，侵入台北市○○路○段一二三巷九弄六號二樓丙○之住宅
    內，基於竊盜之意思，循上址後陽台、廚房、客廳一路搜尋財物，嗣其到達丙○
    之臥房門口，下手竊取丙○所有而掛置於臥房門口衣架上之皮包一個而得手後，
    為丙○發覺並呼喊追捕，乙○○乃迅速逃離現場，而將其竊得之贓物皮包一個掉
    落於上址客廳之內。嗣經員警到場於丙○臥房門口旁之牆壁上採得竊嫌之指紋，
    經比對與乙○○之指紋相符，始循線查獲乙○○。
二、案經丙○訴由台北市政府警察局大安分局報請台灣台北地方法院檢察署檢察官偵
    查起訴。
    理  由
一、訊據被告乙○○固供承其於上開時、地基於竊盜之意思，以踰越後陽台鐵窗之方
    式，於夜間侵入告訴人丙○之住宅之行為，惟辯稱：我一打開臥房的門，丙○就
    起來了，我看到他起來，還沒有時間拿東西，就往廚房跑云云。惟查，被告係竊
    得告訴人之皮包後，於遭告訴人追捕之過程中，始將所竊得贓物掉落於客廳之事
    實，業據告訴人到庭證述「（當時被告在你房間偷什麼東西？）拿我太太的皮包
    ，來不及拿走，掉在我家客廳。」、「（為何被告來不及拿走皮包？）我躺在床
    上睡，他伸手拿房間內衣架上的皮包，我發現大叫，追他出去。」、「（是否可
    以確定你的皮包原來放在何處？）可以。房間衣架。」、「（你在客廳發現皮包
    ，是在地上？）是。」、「（有無可能是你自己原來掉落的？）不可能。」、「
    我看到他伸手去拿皮包，我就跳起來追他，到最後他逃離，我回過頭來，才發現
    皮包掉在客廳。」等語綦詳，並有到場處理員警於現場所拍攝之皮包照片影本三
    張附卷可稽，衡諸告訴人並非法律專業人士，對於刑法上竊盜犯罪「著手」與「
    既遂」之要件應非熟悉，其要求司法機關嚴懲竊賊之動機再為強烈，應亦無於當
    日案發之後，旋即蓄意提供所有之皮包供員警拍攝，作為栽贓被告竊盜行為既遂
    之不實物證之可能，上開證詞自屬可信；反觀被告前有多次竊盜前科之事實，有
    台灣高等法院被告全國前案紀錄表一件在卷足稽，對於是否竊得上開皮包之事實
    足以影響其所犯罪名一節，當有明確之認知，是其所辯並未竊得財物即逃離現場
    等與告訴人上開證詞不符之陳述，自屬卸責之詞，不足採信。此外，被告前開犯
    行，業據告訴人到庭證述無訛，並有到場處理之員警所拍攝，被告逃跑時遺留於
    現場之皮鞋一隻及遭告訴人撕下之褲管一支之照片影本五張，及內政部警政署刑
    事警察局鑑驗書影本一件等附卷足憑，事證明確，被告犯行堪以認定。
二、核被告乙○○以踰越告訴人丙○住宅之鐵窗之安全設備，於夜間侵入告訴人之住
    宅，基於竊盜之意思接近、搜尋告訴人之財物，並竊得告訴人之皮包一個而得手
    後，始於遭告訴人追捕之過程中掉落贓物，所為係犯刑法第三百二十一條第一項
    第二款、第一款之踰越安全設備於夜間侵入住宅竊盜罪。被告如事實欄所示之論
    罪科刑及執行情形，有台灣高等法院被告全國前案紀錄表一件附卷可稽，其於有
    期徒刑執行完畢後，五年以內再犯本件有期徒刑以上之罪，為累犯，應依刑法第
    四十七條之規定加重其刑。爰審酌被告以侵入告訴人住宅之方式行竊，對於告訴
    人產生高度之危險性，犯罪手段惡劣，前有多次因竊盜犯罪經判刑之紀錄，竟然
    復為竊盜犯罪，素行及品行不佳，且於偵、審程序中飾詞狡辯，未見悔悟，犯罪
    後態度不佳，及其犯罪之動機、目的、所生危害等一切情狀，量處如主文所示之
    刑。
三、公訴意旨雖依據告訴人丙○於警詢及偵查中之指訴、被告乙○○遺留於現場皮鞋
    之照片影本五張、現場廚房之照片影本一張、告訴人受傷之照片三張等證據，認
    為被告上開行為，係犯刑法第三百二十九條、第三百三十條第一項之加重準強盜
    罪嫌。惟查：
    （一）被告於行竊得手後，遭告訴人追捕而倉皇逃逸之事實，業據告訴人與被告
          一致陳述在卷，衡諸告訴人從未曾指述被告有以皮鞋丟擲告訴人之行為，
          並於甲○訊問時證稱並未與被告發生肢體接觸等語，被告所稱皮鞋係逃跑
          時不慎掉落等情，自堪採信。被告遺留於現場皮鞋之照片影本五張，顯然
          不足以證明被告確曾對於告訴人施以強暴行為。
    （二）有關告訴人對於被告施以強暴之指述，其於九十一年八月二十一日之警詢
          時指述「他【指被告】為防衛其所偷之皮包內財物，竟毆打我，致我手部
          受傷」；次於偵查中檢察官訊問時，改稱「他拿碗丟我」，又稱「我手上
          的傷，是他掀桌逃跑時致我受傷」；再於甲○審理期日時，先稱「（你在
          警訊、偵訊中有說有受傷，傷從何來？）與被告打鬥。」，又云「他拿餐
          桌上小朋友吃飯的碗盤丟過來，砸到我。」、「他是把餐具拿起朝我丟」
          ，末又改稱「被告是把整個桌子舉起來朝我丟擲」云云，對於被告如何對
          之施以強暴之陳述，究係直接徒手毆打、持餐具丟擲，或舉起餐桌丟擲，
          可謂前後迥異，反覆不定，具有明顯之瑕疵。衡諸告訴人之住宅遭被告侵
          入行竊，心理遭受嚴重創傷，衡情本非無誇大受害情形之可能性；加以告
          訴人初於案發當日之報案筆錄中，並未提及竊賊有任何施暴之行為之事實
          ，有九十一年七月二十九日警詢筆錄一件在卷可稽，其上開具有明顯瑕疵
          之指述，自不能遽信為真，而憑以認定被告確另有對於告訴人施暴之行為
          。
    （三）自卷附現場廚房之照片影本一張，雖可見兒童用小型桌椅及餐具散落地面
          之情形；惟衡諸現場廚房通道狹小，被告當時遭告訴人追捕，急於逃離現
          場，本即甚有不慎將該桌椅撞翻，或隨手將桌椅推落地面，以阻礙告訴人
          行進路線之可能，所辯係逃跑時不慎碰撞造成等情，衡情尚非不得採信。
          是徒憑現場廚房之照片影本一張，自亦不足以證明被告確曾對於告訴人施
          以強暴。
    （四）自卷附告訴人受傷之照片三張，雖可見告訴人右手前臂背面有明顯之疤痕
          ，惟自前開照片所示該等疤痕之顏色為暗褐色，表面明顯並無甫破裂之痕
          跡，皮膚亦無青色之瘀青現象等情觀之，此等傷勢究係被告行竊當日施暴
          所造成，或係早於之間已經存在，而傷口已經癒合、瘀青已經消散之傷勢
          ，實難令人無疑。參諸告訴人復證述其當日並未就醫，而無法提出其他其
          確於被告行竊當日受傷之證據；而告訴人於案發當日之報案筆錄中，並未
          提及其受有任何傷勢之事實，亦有九十一年七月二十九日警詢筆錄一件在
          卷可參，卷附告訴人受傷之照片三張，自亦不足以證明被告確曾對於告訴
          人施以強暴。
    綜上所述，本件依據積極證據，尚不足以認定被告除有上開竊盜之犯行外，另有
    為防護贓物，而對於告訴人施以強暴之行為，檢察官認為被告係犯刑法第三百二
    十九條、第三百三十條第一項之加重準強盜罪，尚有未洽。然甲○認定之犯罪事
    實與起訴之犯罪事實，在社會觀念上核屬同一之基本事實，爰依據刑事訴訟法第
    三百條之規定，就起訴之犯罪事實，變更檢察官所引應適用之法條為刑法第三百
    二十一條第一項第二款、第一款之踰越安全設備於夜間侵入住宅竊盜罪，附此敘
    明。
據上論斷，應依刑事訴訟法第二百九十九條第一項前段、第三百條，刑法第第三百二
十一條第一項第二款、第一款、第四十七條，罰金罰鍰提高標準條例第一條前段，判
決如主文。
本案經檢察官王怡菁到庭執行職務。
中      華      民      國      九十二    年      六    月    十九    日
                                          臺灣臺北地方法院刑事第二庭
                                                  法  官  楊  代  華
右正本證明與原本無異。
如不服本判決，應於判決送達後十日內向甲○提出上訴狀(應抄附繕本)。告訴人或被
害人如對於本判決不服者，應具備理由請求檢察官上訴，其上訴期間之計算係以檢察
官收受判決正本之日期為準。
                                                  書記官  廖  純  瑜
中      華      民      國      九十二    年      六    月      十九    日
附錄本案論罪科刑法條全文：
刑法第三百二十一條
犯竊盜罪而有左列情形之一者，處六月以上、五年以下有期徒刑：
一  於夜間侵入住宅或有人居住之建築物、船艦或隱匿其內而犯之者。
二  毀越門扇、牆垣或其他安全設備而犯之者。
三  攜帶兇器而犯之者。
四  結夥三人以上而犯之者。
五  乘火災、水災或其他災害之際而犯之者。
六  在車站或埠頭而犯之者。
前項之未遂犯罰之。


司法院資訊處製作；財團法人民間司法改革基金會備份。
